# 0 对价非同一控制购买子公司商誉确认及转让

提问人：dalanmao 时间：2019-09-09 23:59:54
Z 公司打包购买三个非同一控制子公司。其中一个A 公司评估价格为-1亿元。购买价格为 0 。BC 两个公司评估净资产为 5 亿，按照正常评估价格购买。在确认长投时按照各自购买价格进行确认。造成 A公司商誉为 1 亿元。BC 公司无商誉是否正确。在确认商誉的同时，是否可以在年度资产负债表日进行全额减值处理（A 公司未来还是亏损的，折现现金流为负）。三年之后，由于 Z 公司控股集团公司整体业务板块重组，将A 公司（账面净资产仍为负数，评估也是负数）剥离给集团内其他子公司。 此时，是否会造成原来的商誉减值在合并报表层面反映为投资收益。

回答人：chenyiwei
1 、因为 “其中一个A 公司评估价格为-1 亿元。购买价格为 0 。BC两个公司评估净资产为 5 亿，按照正常评估价格购买”，即不存在各公司股权单独交易价格不公允而打包整体公允的情形，故这种情况下 “A公司商誉为 1亿元。BC 公司无商誉” 的结果是合理的（注：不考虑递延所得税等因素影响）。
2 、应在确认商誉的当年年末对其进行减值测试和计提减值准备。
3 、业务板块在合并集团内部的重组不会导致合并报表层面确认损益。

提问人：dalanmao 时间：2019-09-11 11:06:34
因为是控股集团整体把亏损单位从 Z 公司剥离到集团内其他公司。Z 公司拟上市。这样情况下，是否是确认为权益性交易，作为资本公积处理？如果这个剥离交易是根据评估结果既公允价值，例如评估后公允价值为 0 。这样的情况，是否可以确认为投资收益。 如果评估后公允价值为-7000 万。
是否可以确认 7000 万为权益性交易，净资产与公允价值的差额作为投资收益？

回答人：chenyiwei
因为涉及上市，故建议谨慎考虑。